# 长期应收款现金流动

提问人：jangyanbo 时间：2015-01-25 15:10:49
陈老师好：关于bt代建项目核算中产生的长期应收款，支付代建项目时是放到经营活动的现金流，还是筹资活动呢，

回答人：chenyiwei
如果项目公司没有确认建造合同收入，直接将所支付给分包商的款项计入长期应收款的，则作为投资活动的现金流出；反之，如果项目公司确认了建造合同收入的，则支付给分包商的款项构成了合同成本的一部分，因此作为经营活动现金流出。